【裁判字號】    91,交聲,1290
【裁判日期】    920114
【裁判案由】    違反道路交通管理處罰條例聲明異議
【裁判全文】
臺灣士林地方法院交通事件裁定                  九十一年度交聲字第一二九號
    原處分機關  臺北巿交通事件裁決所
    受 處分 人  甲○○○
右列受處分人因違反道路交通管理處罰條例案件，對於臺北市交通事件裁決所九十一
年十一月十八日所為之處分（原處分案號：北市裁三字第駕裁二二—ＡＢ00000
00號）聲明異議，本院裁定如左：
    主  文
異議駁回。
    理  由
一、按所謂臨時停車乃指車輛因上、下人、客，裝卸物品，其引擎未熄火，停止時間
    未滿三分鐘，保持立即行駛之狀態；停車則指車輛放於道路兩側或停車場所，而
    不立即行駛者，道路交通管理處罰條例第三條第九、第十款有明文規定。次按汽
    車駕駛人停車時，在設有禁止停車標誌、標線之處所停車者，處新台幣（下同）
    六百元以上一千二百元以下罰鍰；汽車駕駛人，駕駛汽車有違反本條例之行為，
    經交通勤務警察或依法令執行交通稽查任務人員制止時，不聽制止或拒絕停車接
    受稽查而逃逸者，除按各該條規定處罰外，處三千元以上六千元以下罰鍰；又汽
    車駕駛人有第六十條之情形者，除依原條款處罰鍰外，並記違規點數一點。同條
    例第五十六條第一項第四款、第六十條第一項及第六十三條第一項第一款分別定
    有明文。
二、原處分意旨略以：異議人即受處分人甲○○○於民國九十一年十月四日二十時二
    十七分許，將其所有車牌號碼三Ｅ─一二二二號自小客車停置於忠孝東路四段劃
    有黃線之禁止停車路段並不聽勤務人員之制止，故遭警舉發，認違反道路交通管
    理處罰條例第五十六條第一項第四款、第六十條第一項規定裁處罰鍰三千九百元
    並依同條例第六十三條第一項規定記違規點數一點。
三、聲明異議意旨略以：異議人於前揭時日，將其所有之自小客車於忠孝東路四段之
    黃線區域臨時停車以便卸貨，當時伊人在現場並且車未熄火，詎員警卻於一旁暗
    自拍照存證而無加以勸阻驅離而逕予舉發，異議人就此深感不服，為此聲明異議
    等語。
四、次按交通警員製單舉發違反道路交通管理處罰條例所列之違規事實，本質上為行
    政處分，係公務員基於職務上權力，依法就特定之具體事件所為具公法上效果之
    單方行政行為，基於公務員為公法上行為具有公信力之原則，該行政處分可被推
    定為真正，其據以依法處分之事實認定亦為正確無誤，此與民事訴訟法第三五五
    條第二項規定「文書依其程式及意旨得認作公文書者，推定其為真正」之情形相
    同，本此公信原則，乃立法者賦予行政機關制定違反道路交通事件統一裁罰基準
    及處理細則，使值勤員警得當機處分（如該細則第二十三條）以達其維護交通秩
    序、安全之行政目的，反之若為公務員一切行政行為皆需預留證據以證其實則國
    家行政勢必窒礙難行，據此，刑事訴訟法就其犯罪證據有關之規定中，與屬行政
    秩序罰之交通違規裁罰本質不合之部分，自不在準用之列，從而本件異議人既未
    就職勤員警舉發有誤提出相關證據以供調查，本院經查亦無任何證據足資證明其
    有捏造事實違法取締之情事，則值勤員警本其維護交通秩序、安全職責所為之舉
    發，自應受到合法、正確之推定（臺灣高等法院八十七年度交抗字第一五七號裁
    定意旨參照）。
五、查異議人於前揭時、地違規停車之事實業有台北市警察局舉發違反道路交通管理
    事件通知單一紙，並有違規時現場照片四幀（編號Ａ、Ｂ、Ｃ、Ｄ）附卷可憑。
    又本院傳訊證人即大安交通分隊舉發員警楊龍賢到庭結證稱：「依照片採證，該
    車輛違規照片背面編號Ａ所示違規時間是二十點二十七分，至（照片Ｂ所示）二
    十點三十二分，駕駛人下車站在車門旁不願離去，要其出示駕照、行照，他不願
    意配合，Ｃ照片穿紅衣服之女子，要叫律師到現場，Ｄ照片是我在拍照片時穿紅
    衣服女子及穿黑衣服男子這對夫妻擋住車牌不願讓我拍照，穿黑衣服者是原來駕
    駛人，他去買東西，穿紅衣服女子留在車上，穿橫線條男子站在車旁看車，在我
    拍攝Ｃ照片之前，穿黑衣服男子買好東西回來，從拍Ａ照片到拍Ｄ照片時間有二
    十六分鐘，車上人員都不願意配合指揮離開，違規時間長達二十六分鐘，我只好
    依照片採證逕行舉發，依道路交通管理處罰條例第六十條不聽從交通人員指揮」
    又「我在拍Ａ照片前即有指揮請他們離開，他們不願意離開」等語屬實。舉發員
    警與異議人並無仇怨，殊無設詞誣陷，身觸偽證罪之必要，其所言應可採信。再
    徵諸該卷附照片，該車確實停置於黃線區，倘果如異議人所稱，其僅於該處「臨
    時停車」，自當於見員警出現時即儘速駛離，而非如照片Ｂ、Ｃ、Ｄ所示，異議
    人等人均已離車，該車則停置於黃線區，異議人所辯實不足採。從而，異議人將
    車停於黃線區超過三分鐘，未保持立即行駛狀態，不願意聽從員警指揮離開現場
    等違規事實洵堪認定。綜上，原處分機關據以援引上開規定，裁處罰鍰共計三千
    九百元，並記違規點數一點，核無不當。本件異議為無理由，應與駁回。
六、據上論斷，應依道路交通案件處理辦法第十九條，裁定如主文。
中      華      民      國    九十二    年      一      月     十四     日
                                      臺灣士林地方法院交通法庭
                                          法  官  洪英花
右正本證明與原本無異。
如不服本裁定，應於送達後五日內，向本院提出抗告狀。
                                          書記官  楊樠株
中      華      民      國    九十二    年      一      月     十四     日


司法院資訊處製作；財團法人民間司法改革基金會備份。
